臺北高等行政法院裁定
                                       99年度再字第119號
再 審原 告  黃益昭
再 審被 告　銓敘部
代　表　人　張哲琛（部長）住同上
訴訟代理人　周佩芳
          　李怡慧
上列當事人間退休事件，再審原告對於中華民國95年4 月27日本
院94年度訴字第2226號判決，以有行政訴訟法第273 條第1 項第
1款之事由，提起再審之訴，本院裁定如下：
    主　文
再審之訴駁回。
再審訴訟費用由再審原告負擔。
    理　由
一、按再審之訴應於30日之不變期間內提起。前項期間自判決確
    定時起算，判決於送達前確定者，自送達時起算；其再審之
    理由發生或知悉在後者，均自知悉時起算，行政訴訟法第27
    6 條第1 項及第2 項定有明文。倘再審原告主張再審之理由
    發生或其知悉在後者，應就此利己事實負舉證責任，此觀同
    法第277 條第1 項第4 款之規定自明。又行政訴訟法第273
    條第1 項第1 款所謂「適用法規顯有錯誤」，係指確定判決
    所適用之法規顯然不合於法律規定，或與司法院現尚有效之
    解釋，或本院尚有效之判例顯然違反者而言，亦有最高行政
    法院97年判字第360 號判例可參。
二、本件再審原告原係行政院原子能委員會核能研究所技術員，
    其命令退休案經再審被告以民國（下同）93年12月31日部退
    二字第0932449579號函核定自94年1 月16日生效，並於備註
    記載再審原告於62年4 月至77年12月任職國防部中山科學研
    究院技術員期間之服務年資經核定為16年，該院已依中科院
    技術員管理作業規定核發退職金，應與重行退休年資合併計
    算，並受退休年資上限之限制。原告不服，循序提起行政訴
    訟，經本院94年度訴字第2226號判決駁回，乃提起上訴，嗣
    經最高行政法院於96年12月13日以96年度裁字第3544號裁定
    駁回上訴確定。經查，前開駁回上訴裁定係於96年12月25日
    送達再審原告知悉，有卷附送達證書足據，再審之不變期間
    自裁定送達之翌日起，扣除在途期間3 日，算至97年1 月28
    日（星期一）止，即告屆滿。再審原告遲至99年9 月1 日始
    提起再審之訴，顯已逾期。原告雖主張本件再審事由知悉在
    後，惟查，行政訴訟法第273 條第1 項第1 款規定：「適用
    法規顯有錯誤者」，係指原判決所適用之法規與該案應適用
    之現行法規相違背或與解釋、判例有所牴觸而言，是再審原
    告於收受原確定裁判後，對於判決有無違背法令，自已知悉
    。原告雖又主張公務人員退休法於99年8 月4 日公布，其知
    悉再審理由在後云云，然查，修正公務人員退休法非為原確
    定判決適用法規之基礎，再審原告以原確定判決後修正公布
    之新法，執為原確定判決「適用法規顯有錯誤」再審事由知
    悉在後之主張，應非可採，本件再審之訴既已逾期，依上開
    規定及說明，原告再審之訴自非合法。
三、依行政訴訟法第278條第1項、第104條、民事訴訟法第95條
    、第78條，裁定如主文。
中　　華　　民　　國　　100 　年　　3 　　月　　28　　日
                   臺北高等行政法院第三庭
                             審判長法  官　許瑞助
                                   法  官  林玫君
                                   法  官  劉穎怡
上為正本係照原本作成。
如不服本裁定，應於送達後10日內向本院提出抗告狀（須按他造
人數附繕本）。
中　　華　　民　　國　　100 　年　　3 　　月　　28　　日
    　　  　　　　　　　    　     書記官  林苑珍